

*1st cMOS inventrer

M1 2 1 0 0  NMOS W={W1} L=0.25u AD={W1*Ld} AS={W1*Ld} PD={W1+2*LD} PS={W1+2*LD}
M2 2 1 3 3 PMOS W={4.81*W1} L=0.25u AD={4.81*W1*Ld} AS={4.81*W1*Ld} PD={4.81*W1+2*LD} PS={4.81*W1+2*LD}

*2st cMOS inventer
M3 4 2 0 0  NMOS W={k*W1} L=0.25u AD={k*W1*Ld} AS={k*W1*Ld} PD={k*W1+2*LD} PS={k*W1+2*LD}
M4 4 2 3 3 PMOS W={k*4.81*W1} L=0.25u AD={k*4.81*W1*Ld} AS={k*4.81*W1*Ld} PD={k*4.81*W1+2*LD} PS={k*4.81*W1+2*LD}


Vdd 3 0 DC 2.5
*delay ston palmo=0.5n gia na mporo na do kathara ton palmo kai xronoi anodou=kathodou=1ps=amelitaioi(akariaia metopa anodou-kathodou)
Vin 1 0 PULSE (0 2.5 0.5n 1p 1p 5n 10n)




*to k einai enas pollaplasiastis kai pairnei times apo to ews to 20
.INC "tsmc025.sp"
.PARAMS W1=1u, Ld=1.2u,  k=20
.TRAN 0.001n 10n
.END
